【裁判字號】    92,易,683
【裁判日期】    921231
【裁判案由】    贓物等
【裁判全文】
臺灣桃園地方法院刑事判決                          九十二年度易字第六八三號
    公  訴  人  臺灣桃園地方法院檢察署檢察官
    被      告  丙○○
右列被告因贓物等案件，經檢察官提起公訴（九十一年度偵字第一五七二九號），本
院判決如左：
    主  文
丙○○意圖為自己不法之所有，而侵占遺失物，處罰金貳仟元，如易服勞役，以佰
元折算壹日；又連續收受贓物，處有期徒刑參月，如易科罰金以參佰元折算壹日；又
變造普通小型車汽車駕駛執照、重型機車駕駛執照，足以生損害於公眾及他人，處拘
役肆拾日，如易科罰金，以參佰元折算壹日。扣案之「甲○○」普通小型車汽車駕駛
執照、重型機車駕駛執照上關於變造之「丙○○」照片部分各壹張均沒收。
    事  實
一、丙○○於民國八十三年五月二十七日因公共危險案件經台灣新竹地方法院判處有
    期徒刑一年二月，緩刑四年確定，緩刑期滿緩刑未經撤銷。於八十八年八月十三
    日因傷害案件經台灣苗栗地方法院判處拘役二十日，八十八年九月十八日確定，
    八十九年六月一日執行完畢，於九十年十月二十八日因違反毒品危害防制條例案
    件經本院判處有期徒刑五月確定，又於九十一年二月六日因竊盜案件經本院判處
    有期徒刑九月確定，二案接續執行，於九十一年十月九日送監執行，指揮書執行
    完畢日期九十二年十二月二日，又於九十二年一月三十日因違反毒品危害防制條
    例案件經台灣新竹地方法院判處有期徒刑六月，九十二年四月八日確定。
二、丙○○於九十一年二月二十八日下午五時後至同年八月二十日下午一時三十分被
    查獲前間某一時段，在桃園縣八德市○○路原住處附近某紙箱內發現乙○○所有
    ，於九十一年二月二十八日下午五時許在桃園市○○路家樂福購物中心遭竊之世
    華銀行信用卡一張（卡號：0000000000000000號），竟意圖為
    自己不法之所有，將上開信用卡拾起據為己有而加以侵占；丙○○復基於收受贓
    物之概括犯意，於九十一年六月二十五日以後之六、七月間某日，在桃園縣桃園
    市某電動玩具遊藝場內，明知在電動玩具遊藝場內僅認識數月之年籍、姓名、住
    居所均不詳綽號「阿昌」友人持有之附表編號一、二所示甲○○汽、機車駕駛執
    照、己○○汽、機車駕駛執照及葉曉鈴汽車駕駛執照分別係甲○○、己○○失竊
    之來路不明之贓物（上開證件失竊時間、地點詳如附表編號一、二所示），猶自
    「阿昌」收受上開證件，並攜回桃園縣桃園市○○○街一九號二樓住處放；數日
    後，在上開電動遊藝場內，明知「阿昌」持有電話機十五具、ＡＱＵＡ．ＦＲＥ
    ＳＨ強氧殺菌除臭機一台、電線四組、遙控器五只係來路不明之贓物（上開物品
    失竊時間、地點詳如附表編號三、四所示），亦收受上開物品而攜回上址大連二
    街住處放，而於收受上開甲○○汽、機車駕駛執照等證件後之六、七月間某日，
    另起變造特種文書之犯意，在桃園市○○○街一九號二樓住處，將上開自「阿昌
    」取得之甲○○汽車駕駛執照及甲○○重型機車駕駛執照用水浸泡而待該汽、機
    車駕照上之照片與駕照分離後，換貼自已之照片於該二駕駛執照上，再以透明膠
    袋纏封而變造甲○○之汽、機車駕照，致生損害於甲○○本人及公路監理機關核
    發汽、機車駕照予駕駛人之正確性。嗣於九十一年八月二十日下午一時三十分許
    ，丙○○在桃園縣桃園市○○街如意龍田宮旁停車場修理ＬＡ－八五七七號自用
    小客車車門旁音響，因該車四個車門及後行李箱均打開，車內前後座散置西瓜刀
    三把、瓦斯手槍一把、鋼銖四十八顆、藍波刀一把、工具七支、油壓剪一支、頭
    套一個、手套一雙等物，警方上前盤查，經丙○○帶領至上址大連二街住處起獲
    附表所示之經丙○○變造之甲○○汽、機車駕駛執照、己○○所有之汽、機車駕
    駛執照、葉曉鈴汽車駕照、戊○○所有電話共十五支、遊盛節所有ＡＱＵＡ．Ｆ
    ＲＥＳＨ強氧殺菌除臭機一台、電線四組、遙控器五組及乙○○之上開信用卡因
    而查獲上情。
三、案經桃園縣警察局桃園分局報請台灣桃園地方法院檢察署檢察官偵查起訴。
        理  由
一、右揭事實已據被告丙○○於本院審理時坦承不諱，且據被害人戊○○於九十一年
    八月二十一日警訊、九十二年七月二十五日本院調查、乙○○於九十一年八月二
    十一日警訊、甲○○於九十一年八月二十日警訊、九十一年九月十一日偵查、庚○○於九十一年八月二十一日警訊、己○○於九十一年八月二十一日警訊、九十
    一年九月十一日偵查、證人丁○○於九十二年四月十八日、九十二年四月二十一
    日偵查、九十二年七月二十五日本院調查、證人辛○○於九十二年四月十八日偵
    查、證人張榮祥於九十二年四月十八日、九十二年四月二十一日偵查時陳述甚詳
    ，並有贓物領據三紙及換貼照片之甲○○汽車駕駛執照、重型機車駕駛執照各一
    紙在卷可稽，事證明確，被告犯行堪予認定。
二、核被告所為，係犯刑法第三百三十七條之侵占離本人持有之物罪、第三百四十九
    條第一項之收受贓物罪、第二百十二條之變造特種文書罪。被告先後二次收受贓
    物犯行，時間緊接，所犯係構成要件相同之罪名，係基於概括之犯意而為之，應
    依刑法第五十六條連續犯規定論以一罪，並加重其刑。被告同時收受甲○○、己○○二人失竊之甲○○汽、機車駕駛執照、己○○汽、機車駕駛執照及葉曉鈴汽
    車駕駛執照等證件，係屬一行為觸犯數罪名之想像競合犯，應依刑法第五十五條
    規定從一重之刑法第三百四十九條第一項收受贓物罪論處，又被告係於同一時間
    接續將甲○○汽車駕駛執照、重型機車駕駛執照換貼自己照片，上開行為顯係接
    續完成，非有間隔而可切割之二行為，是被告將甲○○汽車駕駛執照、機車駕駛
    執照換貼自己照片之變造行為仍為單一之變造行為。爰審酌被告素行、犯罪動機
    、目的、手段、所生之危害，暨犯後之態度等一切情狀，量處如主文所示之刑，
    並就有期徒刑、拘役部分諭知易科罰金之折算標準，就罰金部分諭知易服勞役之
    折算標準。扣案之甲○○汽車駕駛執照及重型機車駕駛執照上換貼之被告照片各
    一張，為被告所有供犯罪所用之物，應依刑法第三十八條第一項第二款規定宣告
    沒收。
據上論斷，應依刑事訴訟法第二百九十九條第一項前段，刑法第五十六條、第二百十
二條、第三百四十九條第一項、第三百三十七條、第五十五條、第三十八條第一項第
二款、第四十一條第一項前段、第四十二條第二項，罰金罰鍰提高標準條例第一條前
段、第二條，判決如主文。
本案經檢察官胡原龍到庭執行職務。
中      華      民      國    九十二    年     十二     月    三十一    日
                                臺灣桃園地方法院刑事第五庭
                                    審判長法  官  江 振 義
                                          法  官  邱 滋 杉
                                          法  官  林 婷 立
右正本證明與原本無異。
如不服本判決，應於判決送達後十日內向本院提出上訴狀( 應附繕本 )，上訴於臺灣
高等法院。
                                          書記官  楊 鳳 滿
中      華      民國    九十三    年      一      月     十二    日
論罪科刑法條：
刑法第三百四十九條第一項：收受贓物者，處三年以下有期徒刑、拘役或五百元以下
罰金。
刑法第三百三十七條：意圖為自己或第三人不法之所有，而侵占遺失物、漂流物或其
他離本人所持有之物者，處五百元以下罰金。
刑法第二百十二條：偽造、變造護照、旅券、免許證、特許證及關於品行、能力服務
或其他相類之證書、介紹書，足以生損害於公眾或他人者，處一年以下有期徒刑、拘
役或三百元以下罰金。
附表：
編號  被害人姓名      失竊時間        失竊地點        失竊物品
一、  甲○○       九十一年四月一   桃園縣桃園市大   停放上址之九Ｐ
                   日七時發現失竊   興路與大德二街   －九五五五號自
                                    口               用小客車車門鎖
                                                     被撬壞，車內之
                                                     甲○○普通小型
                                                     車駕駛執照及重
                                                     型機車駕駛執照
                                                     、手提電腦一部
                                                     、汽車音響一組
                                                     、車用液晶電視
                                                     一組、九Ｐ－九
                                                     五五五號自用小
                                                     客車行照。
二、 己○○        九十一年六月二   桃園縣大溪鎮莊   停放上址之ＬＣ
                   十五日上午五時   敬路旁           －五八三八號小
                   三十分                            客車內之己○○
                                                     汽車駕駛執照、
                                                     機車駕駛執照、
                                                     葉曉鈴汽車駕駛
                                                     執照、己○○身
                                                     分證、葉曉鈴身
                                                     分證、華南銀行
                                                     金融卡、存摺、
                                                     印章。
三、 戊○○       九十一年二月間    桃園縣桃園市建   裝設在「上豪賓
                  起至九十一年六    國路六九號「上   館」房間內之電
                  、七月間止連續    豪賓館」         話十五具。
                  五、六次
四、 庚○○       九十二年四、五    桃園縣桃園市經   停放上址Ｌ八－
                  月間某日          國路九號附近     三○四八號自用
                                                     小客車車鎖遭撬
                                                     開，車內之ＡＱ
                                                     ＵＡ．ＦＲＥＳ
                                                     Ｈ強氧殺菌除臭
                                                     機二台、電話線
                                                     四組、遙控器五
                                                     個及小物品等。


司法院資訊處製作；財團法人民間司法改革基金會備份。
